臺北高等行政法院判決
111年度交上字第354號
上  訴  人  陳昱仁                                     
被 上訴 人  交通部公路總局臺中區監理所

代  表  人  楊聰賢              
上列當事人間交通裁決事件，上訴人對於中華民國111年9月22日
臺灣桃園地方法院111年度交字第220號行政訴訟判決，提起上訴
，本院判決如下：
    主  文
上訴駁回。
上訴審訴訟費用新臺幣柒佰伍拾元由上訴人負擔。
　　理  由
一、上訴人所有之車牌號碼000-0000號普通重型機車（下稱系爭
    機車），於民國111年3月14日18時22分許，停放在桃園市中
    壢區中山路100號旁劃設黃實線處，經桃園市政府警察局交
    通警察大隊員警以同日桃警局交字第DE2179700號舉發違反
    道路交通管理事件通知單，逕行舉發其違反道路交通管理處
    罰條例（下稱道交條例）第56條第1項第4款規定，並載明應
    於111年4月28日前到案，因上訴人於斯時並不在場，系爭機
    車即經當場拖吊移置保管。嗣上訴人向桃園市政府交通事件
    裁決處陳述意見並經函轉被上訴人受理，被上訴人仍認其於
    上開時、地有「在設有禁止停車標線處所停車」之違規事實
    明確，乃依道交條例第56條第1項第4款規定，以111年5月2
    日彰監四字第64-DE2179700號違反道路交通管理事件裁決書
    （下稱原處分）裁處上訴人罰鍰新臺幣（下同）600元。上
    訴人不服原處分，提起行政訴訟，經臺灣桃園地方法院111
    年度交字第220號行政訴訟判決駁回上訴人之訴(下稱原判決
    )，上訴人仍不服，遂提起本件上訴。
二、上訴人起訴主張及訴之聲明、被上訴人於原審之答辯及聲明
    、原判決認定之事實及理由，均引用原判決所載。
三、上訴意旨略以：原判決有未適用桃園市政府違規車輛移置及
    保管作業規定（下稱系爭作業規定）之判決適用法規不當之
    違法。依系爭作業規定第2點規定「人民陳情、嚴重妨礙人
    車通行或對公共秩序及安全有重大危害之車輛，應立即執行
    違規拖吊作業，其餘執行之項目及順序如下：㈠併排停車或
    停車於消防栓前、設有禁止臨時停車標誌處或劃設紅線處、
    交岔路口、公共汽車招呼站十公尺內、經公告禁止停車處、
    重點拖吊路段或顯有妨礙人車通行處所者。㈡停於行人穿越
    道、設有禁止停車標誌或劃設黃線處或停車時間、位置、方
    式、車種不依規定、於身心障礙專用停車位違規停車或其他
    依法令得執行車輛移置處所者。」系爭機車違規地點為黃線
    違停，依照系爭作業規定第2點，執行拖吊作業之順序應該
    在後，除非本件舉發員警能提供GPS之證據，證明依據系爭
    作業規定第2點之順序進行拖吊，否則原處分就有裁量逾越
    之違法情形等語，並聲明原判決廢棄、撤銷原處分。
四、本院經核原判決駁回上訴人之訴，並無違誤，茲就上訴意旨
    再予補充論述如下：
  ㈠按汽車停車時，設有禁止停車標誌、標線之處所不得停車；
    汽車駕駛人停車時，有在設有禁止停車標誌、標線之處所停
    車之情形者，處600元以上1,200元以下罰鍰，道路交通安全
    規則第112條第1項第4款、道路交通管理處罰條例第56條第1
     項第4款分別定有明文。次按黃實線，設於路側者，用以禁
    止停車，道路交通標誌標線號誌設置規則第149條第1項第1 
    款第4目規定甚明。又道交條例之「停車」，係指車輛停放
    於道路兩側或停車場所，而不立即行駛，道交條例第3條第1
    1款亦定有明文。
  ㈡經查，系爭機車於111年3月14日18時22分許，停放在桃園市
    中壢區中山路100號旁劃設黃實線處，系爭車輛當時停放在
    繪有黃實線路側旁，依上開規定，系爭機車自不得停放在該
    地點而不立即行駛。且系爭機車當時已熄火，亦無人在座等
    情，足認系爭機車係不立即行駛之「停車」，故原告確有在
    設有禁止停車標線處所停車之情事，為原審依法確定之事實
    ，核與卷內資料相符，未違背證據法則、經驗法則及論理法
    則，自得為本院判決之基礎。則原判決認定上訴人所為該當
    道交條例第56條第1項第4款之處罰要件，並無違誤。
  ㈢上訴人雖以前述上訴意旨指摘原判決有違背法令之處。惟按
    道交條例第56條第4項規定「第一項及第二項情形，交通勤
    務警察、依法令執行交通稽查任務人員或交通助理人員，應
    責令汽車駕駛人將車移置適當處所；如汽車駕駛人不予移置
    或不在車內時，得由該交通勤務警察、依法令執行交通稽查
    任務人員或交通助理人員為之。」依據上揭原審認定之事實
    ，系爭機車經查獲在設有禁止停車標線之處所停車時並無人
    在現場，交通執法人員無從作成「責令移置適當處所」之行
    政處分，所以將系爭機車予以拖吊乃屬即時強制之事實行為
    ，與原處分所處罰者為上訴人違反道交條例第56條第1項第4
    款「在設有禁止停車標線之處所停車」之違規行為截然不同
    。上訴人上訴意旨所爭執者，乃是交通執法人員是否因違反
    系爭作業規定第2點，致使其等依據道交條例第56條第4項規
    定，所為拖吊系爭機車之裁量，有無違法的問題，此與上訴
    人確有違規停車而應以原處分對上訴人為罰鍰處罰，乃屬二
    事，上訴意旨將拖吊之事實行為與原處分混為一談，以主張
    拖吊行為裁量違法之方式，認定原處分違法，應屬其歧異見
    解就原審認定事實、適用法律之職權行使，指摘為違法，自
    無可取。況且，現行行政訴訟種類之制度設計，原則上是以
    行政行為之態樣為準，並設有不同之程序合法要件，本件上
    訴人依其行政訴訟起訴狀所載，其於原審所擇定不服，主張
    應予撤銷之訴訟標的既為原處分，則拖吊系爭機車之事實行
    為，有無上訴意旨所指裁量逾越之違法，就不會在原審應予
    審酌裁判的範圍內，故上訴意旨主張原判決有消極不適用系
    爭作業規定之違法云云，難認可採。
  ㈣綜上所述，原審已依職權調查證據，並依調查證據之結果，
    依論理、經驗及證據法則判斷事實而為判決駁回上訴人在原
    審之訴，並已論明其認定事實之依據及得心證之理由，其所
    適用之法規與應適用之法規，並無違背，與解釋亦無牴觸，
    並無判決不適用法規或適用不當等違背法令之情形。上訴論
    旨猶執前揭上訴理由指摘原判決有違背法令情事，求予廢棄
    ，難認為有理由，應予駁回。
五、末按，交通裁決事件之上訴，行政法院為訴訟費用之裁判時
    ，應確定其費用額，此觀行政訴訟法第237條之9第2項準用
    第237條之8第1項規定即明。本件上訴人對於交通裁決事件
    之上訴，既經駁回，則上訴審訴訟費用750元（上訴裁判費
    ）自應由上訴人負擔，爰併予確定如主文第二項所示。
六、據上論結，本件上訴為無理由，依行政訴訟法第237條之9第
    2項、第236條之2第3項、第255條第1項、第237條之8第1項
    、第98條第1項前段，判決如主文。　
中　　華　　民　　國　　111 　年　　12　　月　　14　　日
　　　　　　　　　　臺北高等行政法院第二庭
                          　　審判長法  官　楊  得  君　
                             　　　 法  官　李  明  益
                            　 　　 法  官　高  維  駿　
上為正本係照原本作成。
不得上訴。 
中　　華　　民　　國　　111 　年　　12　　月　　14　　日
　　　　　　　　　　　　　　　　　　書記官　陳  怡  如